臺灣宜蘭地方法院刑事判決　　　　　　　 99年度訴字第416號
公　訴　人　臺灣宜蘭地方法院檢察署檢察官
被　　　告　高志賢
選任辯護人　李蒼棟律師
上列被告因毒品危害防制條例等案件，經檢察官提起公訴（99年
度偵字第2976、3559號），本院判決如下：
    主  文
高志賢犯如附表編號一至四所示之罪，均為累犯，各處如附表編
號一至四所示之刑；又犯非法持有可發射子彈具殺傷力之槍枝罪
，累犯，處有期徒刑肆年，併科罰金新臺幣參萬元，罰金如易服
勞役，以新臺幣壹仟元折算壹日，未扣案之可發射子彈具殺傷力
之槍枝壹把沒收；又犯恐嚇危害安全罪，累犯，處有期徒刑肆月
，未扣案之可發射子彈具殺傷力之槍枝壹把沒收。應執行有期徒
刑拾陸年，併科罰金新臺幣參萬元，罰金如易服勞役，以新臺幣
壹仟元折算壹日，未扣案之可發射子彈具殺傷力之槍枝壹把、門
號為0000000000號行動電話壹支（含其內SIM卡壹張）及販賣第
二級毒品所得新臺幣肆仟伍佰元均沒收，販賣毒品所得如全部或
一部不能沒收時，以其財產抵償之。
附表編號五至七被訴販賣第二級毒品部分均無罪。
被訴傷害部分公訴不受理。
    犯 罪 事 實
一、高志賢曾因偽造文書案件，經臺灣高等法院以98年上訴字第
    1216號判處應執行有期徒刑3月15日確定，於民國98年8月14
    日易科罰金執行完畢。
二、高志賢明知甲基安非他命為毒品危害防制條例第2條第2項第
    2款所列之第二級毒品，不得非法販賣，竟意圖營利，基於
    販賣第二級毒品甲基安非他命之犯意，以如附表編號一至四
    所示聯絡方式，與曾讚祈、林勝慶、林俊龍聯絡後，即於如
    附表編號一至四所示之交易時間、交易地點，分別販賣如附
    表編號一至四所示之交易金額甲基安非他命予曾讚祈、林勝
    慶、林俊龍，藉此以牟取利益。嗣因警對高志賢所持用門號
    0000000000號之行動電話實施通訊監察，而循線查獲上情。
三、高志賢明知可發射金屬或子彈具有殺傷力之槍枝及子彈均屬
    槍砲彈藥刀械管制條例所列管之槍彈，未經主管機關之許可
    ，不得持有，竟未經許可，於不詳時間、地點，以不詳方式
    取得具有殺傷力之不詳種類之槍枝1把及子彈1顆，而持有之
    。嗣於99年1月30日晚間7時30分許，持往宜蘭縣員山鄉○○
    路○段某飲料店前，與郭東鎮談論債務問題，雙方一言不合
    ，高志賢即自腰際取出上述具有殺傷力之不詳種類槍枝1把
    （內有子彈1顆），朝郭東鎮之左大腿射擊1槍，致郭東鎮受
    有左大腿部子彈貫穿傷併傷及肌腱之傷害（業據郭東鎮撤回
    告訴），郭東鎮受傷後，欲駕車前往就醫，高志賢復跳上郭
    東鎮之汽車後座以前述槍枝抵住郭東鎮之頭部，以此加害生
    命、身體之舉動，恐嚇郭東鎮，致生危害於郭東鎮之安全，
    郭東鎮因之將車開往員山公園附近停車，要求高志賢不要以
    槍抵住郭東鎮頭部，高志賢始下車離去。
四、案經宜蘭縣政府警察局報請臺灣宜蘭地方法院檢察署檢察官
    偵查起訴。
    理  由
甲、證據能力部分：按被告以外之人於審判外之言詞或書面陳述
    ，除法律有規定者外，不得作為證據，刑事訴訟法第159條
    第1項定有明文。證人曾讚祈、林勝慶、林俊龍、郭東鎮、
    林忠豪於警詢中之陳述，為被告高志賢以外之人在審判外之
    陳述，並經被告及辯護人否認渠等上開陳述之證據能力，復
    無刑事訴訟法第159條之1至第159條之5例外得為證據之情形
    ，則依上開規定，證人曾讚祈、林勝慶、林俊龍、郭東鎮、
    林忠豪於警詢中之陳述，無證據能力。又按被告以外之人於
    偵查中向檢察官所為之陳述，除顯有不可信之情況者外，得
    為證據，刑事訴訟法第159條之1第2項定有明文。證人曾讚
    祈、林勝慶、林俊龍、郭東鎮、林忠豪於偵查中之證述，業
    經具結，且並無顯不可信之情況，有證據能力，先此敘明。
乙、實體部分：
壹、有罪部分：
一、關於被告持有可發射子彈、具有殺傷力槍枝及子彈，並恐嚇
    郭東鎮等情，為被告高志賢矢口否認，辯稱：伊於99年1月3
    0日，因與郭東鎮有糾紛而約於宜蘭縣員山鄉○○路○段某
    飲料店前碰面談論，但那天事情談不攏，伊未帶槍前往，亦
    未持槍傷害郭東鎮云云，惟查：
（一）關於被告持有可發射子彈、具有殺傷力槍枝1把（內有子
      彈1顆），持以射傷並恐嚇郭東鎮之事實，亦據證人郭東
      鎮於偵查中證稱：「被告高志賢99年1月22日下午4、5點
      ，約我與孫穩融在員山五十兩檳榔攤的斜對面一家飲料店
      門口碰面，商談他與孫穩融間的債務糾紛，我在晚上7點
      先行開車赴約，見面後我跟被告高志賢說，你等一下跟孫
      穩融談談看要怎麼處理，我要先走了，被告高志賢他聽了
      不爽，能從他腰際取出一把手槍，往我左大腿開一槍，當
      時我人站在車旁邊，開槍後我就上車準備要去醫院，被告
      高志賢就跳上我的車，坐在我後座，拿槍抵我的頭，我將
      車子開到員山公園那裡熄火停車，我就跟他講，不然你打
      死我，不要用槍抵住我的頭，並對他說，我們下車好好談
      ，他人就下車沒說什麼走掉了，我就開車要去宜蘭醫院就
      醫，被告高志賢那邊的人簡宏儒打電話給我，叫我不要去
      宜蘭醫院，會害死他們，因當時我會害怕他們再來找我麻
      煩，所以我就叫我女朋友陳芊羽開車載我到台北慶生醫院
      就醫，在醫院住了5天才出院，期間被告高志賢有派人去
      醫院找我，所以我就辦出院回家」等語明確。又郭東鎮因
      而受有左大腿貫傷併傷及肌腱，亦有郭東鎮於遭槍傷當日
      至慶生診所就診之門診病歷表及診斷證明書各1份附卷可
      憑。至證人郭東鎮雖稱本案發生時間為99年1月22日，惟
      依上開診斷證明書所載，郭東鎮係於99年1月30日就診，
      是郭東鎮所述99年1月22日應有誤記，本案發生時間應為
      99 年1月30日。
（二）再者，證人林忠豪於偵查中證稱：「被告於槍傷『紅毛』
      （按即郭東鎮）一個月後有告訴過我，說他拿槍傷『紅毛
      』，但沒說為何要對『紅毛』開槍」等語。於本院審理時
      亦證稱：「（你偵查中陳述是說被告在對紅毛開槍一個月
      後，有跟你說過，說被告有持槍傷害『紅毛』，但是沒有
      說為什麼對『紅毛』開槍，所言是否實在？）因為事隔很
      久，我記得被告有這樣講過，但是「紅毛」開車給我修理
      的時候也曾經說過。」而證人00000000（真實姓名年籍詳
      卷）於偵查中證稱：「（案發當天下午被告再約你出去時
      ，為何你還要跟他出去？）因他傳簡訊給我，說他有事找
      我，我說我在我乾哥哥林景中家樓下等他，並沒有要跟他
      出去的意思，但他恐嚇我，說他對人開槍過，叫我跟他出
      去，所以我就跟他去他租屋處，到租屋處後對我說，若我
      不與他發生性關係，會對我家人不利，我只好順他的意，
      與他發生性關係。（被告說他對誰開過槍？）他說他對『
      紅毛』開過槍，並問我認不認識他，我說我認識，『紅毛
      』是我乾哥哥林景中的朋友。……他有恐嚇我，他有對人
      開過槍，要對我家人不利，所以我才與他為性行為」等語
      。證人林忠豪為被告國中同學，證人00000000為被告涉嫌
      性侵害之對象，分據林忠豪與00000000於偵查中證述在卷
      ，兩人並無關係，竟不約而同均指出被告曾稱有向「紅毛
      」即郭東鎮開槍等語，足證被告有向他人自承向郭東鎮開
      槍之事實，而核與郭東鎮於偵查中之指證相符。
（三）至證人郭東鎮於本院審理時雖證稱：「（是否在去年1月2
      2日曾經遭人持槍槍擊到大腿？）是。我不清楚是何人持
      槍射擊，當時我中槍的時候頭昏昏，我不確定是何人，我
      跟被告在喬事情，事情還沒有喬好，我回到車上的時候，
      我中槍。（偵訊時稱都是被告持槍射擊？）當時我跟被告
      有糾紛，我回想起來不確定是不是他。（你是否誣賴被告
      ？）事實上我有中槍，但不知道是誰開槍。……我這邊有
      三、四十個人，對方有幾個人我不清楚。……雙方最後代
      表是我跟被告」等語。然而被告於本院審理時自承：「我
      這邊只有我一個人，郭東鎮那邊有三、四十個人」等語。
      顯見被告當日確係隻身前往與郭東鎮談判。而談判不合後
      ，郭東鎮即遭受槍傷，顯見確為被告開槍。復查，證人郭
      東鎮於警詢（在此做為對被告於審判中證述之彈劾證據）
      及偵查中均明確指稱係被告對伊開槍等語綦詳，且於警詢
      中亦陳稱：「（你受傷後如何就醫？）受傷後我駕車至宜
      蘭醫院附近打算就醫，因怕受槍傷警方會查，也怕高志賢
      追至宜蘭醫院，就由我朋友……載我至台北慶生醫院就醫
      ，手術後在慶生醫院住院五天接受治療。（你當時被高志
      賢槍傷後，為何沒有報警處理？）因為當時害怕報警後高
      志賢會報復我」等語。佐以本案並未因郭東鎮報警而查獲
      ，乃警方追查被告上游涉嫌販賣毒品及被告涉嫌持有槍枝
      而聲請監聽後查獲，有聲請搜索票之偵查報告等案卷可證
      ，足以佐證郭東鎮因警方追查此案後始供出實情之真實性
      ，而排除係郭東鎮挾怨報復乃於警詢及偵查中誣指被告開
      槍之可能。被告之辯解與郭東鎮於本院上開之證述，為卸
      責及避就之詞，不足採信。
二、關於附表編號一至四所示販賣第二級毒品之犯行，亦據被告
    矢口否認，辯稱：雖認識曾讚祈、林勝慶、林俊龍，但並未
    販賣安非他命予曾讚祈、林勝慶、林俊龍云云。惟查：
（一）關於被告所為如附表編號一至四所示販賣第二級毒品安非
      他命之犯罪事實，業據證人曾讚祈、林俊龍於偵查及本院
      審理時證述屬實，復有證人林勝慶於偵查中之證述可參，
      且有被告與曾讚祈、林俊龍、林勝慶於如附表編號一至四
      所示之時間通話之通訊監察譯文並本院通訊監察書各1份
      附卷可稽。證人曾讚祈、林俊龍、林勝慶與被告並無怨隙
      ，自無無故攀誣構陷之理，又有通訊監察譯文做為補強證
      據，渠等上開證言可以採信。
（二）至證人林勝慶於本院審理時雖改稱：伊僅向被告買一次安
      非他命，但被告竟交付鹽巴，伊於偵查中的陳述是要害被
      告云云。惟查，被告與林勝慶分別於99年5月15日、99年5
      月25日、99年6月10日有3次之通訊監察譯文。於警詢中經
      警提示，林勝慶僅坦承有於99年5月25日向被告購買甲基
      安非他命，關於99年5月15日及99年6月10日2次，則證稱
      雖係要向被告拿安非他命，但後來並沒有拿到等語，顯見
      其證述係朝有利於被告之方向陳述。苟林勝慶99年5月25
      日當日確未向被告購得甲基安非他命，自無不於警詢及偵
      查中供出之理。再者，依上開3日通訊監察譯文所示，被
      告與林勝慶通話時均未道稱呼，顯係舊識，苟被告確於99
      年5月25日交付鹽巴而非甲基安非他命予林勝慶，林勝慶
      自會向被告抗議或反應。然均未有此等紀錄，而林勝慶於
      本院時亦僅證稱：此後雖有以電話與被告聯絡，但均聯絡
      不上云云，顯不符常情。復且，林勝慶於99年6月10日其
      與被告之通訊監察譯文中，仍以簡訊稱：「方便嗎？可以
      給我一點好嗎？」全未提及被告交付鹽巴乙事，亦與常情
      有悖。足認林勝慶於本院審理時之證述，顯屬無稽，係為
      迴護被告而為此證述。
（三）近來政府為杜絕毒品氾濫，再三宣導民眾遠離毒品，媒體
      之報導既深且廣，對於毒品之禁絕，為民眾所熟悉，當為
      被告所知。政府對於查緝施用、轉讓及販賣毒品無不嚴格
      執行，且販賣毒品罪係屬重罪，設若無利可圖，衡情一般
      持有毒品者，當不致輕易將所持有毒品交付他人。況且，
      販賣甲基安非他命價格不貲，且販賣甲基安非他命係違法
      行為，非可公然為之，亦無公定之價格，不論任何包裝，
      均可任意分裝增減分量，每次買賣價量，亦可能隨時依雙
      方間之關係深淺、資力、需求量及對行情之認知、來源是
      否充裕、查緝是否嚴緊，購買者被查獲時供述購買對象之
      可能性、風險之評估等，因而異其標準，並機動調整，非
      可一概而論。是販賣之實際利得除經坦承犯行或價量俱臻
      明確外，委難查得實情，販賣之人從價差或量差中牟利方
      式雖異，其意圖營利之非法販賣行為則一。被告就附表編
      號一至四之販賣第二級毒品甲基安非他命，應堪認有營利
      意圖，至為明顯。綜上，被告之辯解，均不足採信，事證
      明確，被告此部分之犯行亦均堪認定。
三、核被告所為，係違反毒品危害防制條例第4條第2項販賣第二
    級毒品罪、槍砲彈藥刀械管制條例第8條第4項之未經許可持
    有具殺傷力之槍枝罪、同條例第12條第4項之未經許可持有
    子彈罪及刑法第305條之恐嚇罪。被告販賣前持有甲基安非
    他命之低度行為，已為其後販賣之高度行為所吸收，不另論
    罪。被告同時持有具殺傷力之槍枝、子彈，係一行為觸犯數
    罪名，為想像競合犯，依刑法第55條想像競合犯規定，從一
    重之未經許可持有具殺傷力之槍枝罪處斷。被告所犯上開販
    賣安非他命、未經許可持有槍枝、恐嚇3罪間，犯意各別，
    罪名有異，應予分論併罰。被告前曾因偽造文書案件，經臺
    灣高等法院以98年上訴字第1216號判處應執行有期徒刑3月1
    5日確定，於98年8月14日易科罰金執行完畢，有臺灣高等法
    院被告前案紀錄表1份在卷足憑，其於5年內故意再犯本件有
    期徒刑以上之罪，核屬累犯，除所犯販賣第二級毒品甲基安
    非他命之法定刑為無期徒刑部分不得加重以外，其餘均依刑
    法第47條第1項之規定加重其刑。爰審酌被告非法持有槍枝
    ，且僅因細故即持槍向人射擊，其持以向他人恐嚇之手段，
    對社會治安之危害甚鉅，又涉足販賣甲基安非他命與不特定
    人，嚴重影響社會秩序、並審酌被告交易毒品之金額與數量
    ，暨生活狀況、智識程度及犯罪後之態度等一切情狀，分別
    量處如主文所示之刑，並就有期徒刑部分定其應執行刑，罰
    金部分併諭知易服勞役之折算標準。未扣案之被告所有供聯
    繫買賣毒品所使用之行動電話1具（含門號0000000000號之
    SIM卡1張）及販賣毒品所得4,500元，為供犯罪所用及因犯
    罪所得之財物，分別依毒品危害防制條例第19條第1項之規
    定宣告沒收，販賣毒品所得如全部或一部不能沒收時，以其
    財產抵償之。未扣案之可發射子彈具有殺傷力之槍枝1把，
    為違禁物，依刑法第38條第1項第1款沒收。至子彈1顆業經
    試射擊發，已無殺傷力，而非違禁物，爰不予宣告沒收。
貳、無罪部分：
一、公訴意旨另以：被告明知甲基安非他命為毒品危害防制條例
    第2條第2項第2款所列之第二級毒品，不得非法販賣，竟意
    圖營利，基於販賣第二級毒品甲基安非他命之犯意，以附表
    編號五至七之交易方式，與曾讚祈、林俊龍聯絡後，即於附
    表編號五至七所示之交易時間、交易地點，分別販賣如附表
    所示之交易金額甲基安非他命予曾讚祈、林俊龍，藉此以牟
    取利益，因認被告涉犯販賣第二級毒品3罪罪嫌。
二、按犯罪事實應依證據認定之，無證據不得認定犯罪事實，刑
    事訴訟法第154條第2項定有明文。次按事實之認定應憑證據
    ，如未能發現相當證據，或證據不足以證明，自不能以推測
    或擬制之方法為裁判之基礎；又認定不利於被告之事實，須
    依積極證據，苟積極證據不足為不利於被告事實之認定時，
    即應為有利於被告之認定，更不必有何有利之證據（最高法
    院40年台上字第86號、30年上字第816號判例參照）。被告
    之自白，不得作為有罪判決之唯一證據，仍應調查其他必要
    之證據，以察其是否與事實相符，刑事訴訟法第156條第2項
    定有明文。又施用毒品者所稱其向某人買受毒品之指證，不
    得作為有罪判決之唯一證據，仍須調查其他必要之補強證據
    ，以察其是否與事實相符。
三、公訴人認被告涉上開罪嫌，無非以證人曾讚祈、林俊龍於偵
    查及本院審理時之指訴為據。訊據被告於本院審理時則堅決
    否認上開犯行，辯稱：並未販賣安非他命予曾讚祈、林俊龍
    等語。
四、經查，證人曾讚祈、林俊龍固於偵查及本院審理中均堅稱曾
    於附表編號五至七所示之時間向被告購買甲基安非他命等語
    。惟除證人曾讚祈、林俊龍之證述外，並無通訊監察譯文或
    其他證據足以佐證被告確有於附表編號五至七之時間、地點
    販賣甲基安非他命之事實。此部分因無補強證據，尚難證明
    被告犯罪，應均為無罪之諭知。
參、不受理部分：
一、公訴意旨又以：被告持上開具有殺傷力之不詳種類之槍枝及
    子彈，於99年1月30日晚間7時30分許，持往宜蘭縣員山鄉○
    ○路○段某飲料店前，與告訴人郭東鎮談論債務問題，雙方
    一言不合，高志賢即自腰際取出上述具有殺傷力之不詳種類
    槍枝及子彈，朝郭東鎮之左大腿射擊1槍，致郭東鎮受有左
    大腿部子彈貫穿傷併傷及肌腱之傷害，因認被告涉犯刑法第
    277條第1項之傷害罪嫌。
二、按告訴乃論之罪，告訴人於第一審辯論終結前得撤回其告訴
    ，又告訴經撤回者，應諭知不受理之判決，刑事訴訟法第23
    8條第1項、第303條第3款定有明文。本件告訴人告訴被告傷
    害案件，起訴書認被告係觸犯刑法第277條第1項之罪，依同
    法第287條前段之規定，須告訴乃論。茲據告訴人撤回其告
    訴，有撤回告訴狀在卷可按，揆諸首開說明，應不經言詞辯
    論，諭知不受理之判決。
據上論斷，應依刑事訴訟法第299條第1項前段、第301條第1項、
第303條第3款、第307條，槍砲彈藥刀械管制條例第8條第4項、
第12條第4項，毒品危害防制條例第4條第2項、第19條第1項，刑
法第11條前段、第305條、第55條、第47條第1項、第42條第3項
第38條第1項第1款，刑法施行法第1條之1第1項、第2項前段判決
如主文。
本案經檢察官簡志祥到庭執行職務
中    華    民    國   100    年    11    月    1     日
                  刑事第四庭  審判長法  官  黃永勝
                                    法  官  鄭貽馨
                                    法  官  謝佩玲
以上正本證明與原本無異。
如不服本判決應於收受本判決後10日內向本院提出上訴書狀，並
應敘述具體理由。若未敘述理由者，應於上訴期間屆滿後20日內
向本院補提理由書狀（均須按他造當事人之人數附繕本）。
                                    書記官  李玉雲
中    華    民    國   100    年    11    月    1     日
附錄本案論罪科刑法條全文：
槍砲彈藥刀械管制條例第8條第4項
未經許可，持有、寄藏或意圖販賣而陳列第1項所列槍枝者，處3
年以上10年以下有期徒刑，併科新臺幣7百萬元以下罰金。
槍砲彈藥刀械管制條例第12條第4項
未經許可，持有、寄藏或意圖販賣而陳列子彈者，處5年以下有
期徒刑，併科新台幣300萬元以下罰金。
毒品危害防制條例第4條第2項
製造、運輸、販賣第二級毒品者，處無期徒刑或7年以上有期徒
刑，得併科新臺幣1千萬元以下罰金。
中華民國刑法第305條
以加害生命、身體、自由、名譽、財產之事，恐嚇他人致生危害
於安全者，處2年以下有期徒刑、拘役或3百元以下罰金。
附表
  ┌─┬─┬──┬────┬───┬───────┬─┬─────────┐
  │編│交│交易│交易金額│ 交易 │   交易方式   │罪│       科刑       │
  │  │易│時間│（新台幣│ 地點 │              │名│                  │
  │號│對│    │）      │      │              │  │                  │
  │  │象│    │        │      │              │  │                  │
  ├─┼─┼──┼────┼───┼───────┼─┼─────────┤
  │  │  │民國│安非他命│宜蘭運│證人曾讚祈以持│販│有期徒刑柒年貳月，│
  │  │曾│99年│1,000元 │動公園│用之門號091016│賣│未扣案之行動電話壹│
  │一│讚│5月1│        │廁所  │6562號行動電話│第│具（含門號00000000│
  │  │祈│日  │        │      │撥打被告所持用│二│20號SIM卡壹張）與 │
  │  │  │    │        │      │之門號00000000│級│販賣第二級毒品所得│
  │  │  │    │        │      │20號行動電話聯│毒│新台幣壹仟元均沒收│
  │  │  │    │        │      │繫後，被告即委│品│，販賣毒品所得如全│
  │  │  │    │        │      │請不能證明為知│  │部或一部不能沒收時│
  │  │  │    │        │      │情之綽號「哲源│  │，以其財產抵償之  │
  │  │  │    │        │      │」之成年男子前│  │                  │
  │  │  │    │        │      │去左列地點將安│  │                  │
  │  │  │    │        │      │非他命交予證人│  │                  │
  │  │  │    │        │      │曾讚祈，再由綽│  │                  │
  │  │  │    │        │      │號「哲源」之成│  │                  │
  │  │  │    │        │      │年男子將價金交│  │                  │
  │  │  │    │        │      │給被告。      │  │                  │
  ├─┼─┼──┼────┼───┼───────┼─┼─────────┤
  │  │  │99年│安非他命│宜蘭縣│被告以持用之門│販│有期徒刑柒年貳月，│
  │  │曾│5月1│500元   │宜蘭市│號0000000000號│賣│未扣案之行動電話壹│
  │二│讚│6日 │        │文昌路│行動電話撥打證│第│具（含門號00000000│
  │  │祈│    │        │，證人│人曾讚祈所持用│二│20號SIM卡壹張）與 │
  │  │  │    │        │曾讚祈│之門號00000000│級│販賣第二級毒品所得│
  │  │  │    │        │所駕駛│62行動電話聯繫│毒│新台幣伍佰元均沒收│
  │  │  │    │        │之計程│後，由證人曾讚│品│，販賣毒品所得如全│
  │  │  │    │        │車上  │祈駕駛計程車前│  │部或一部不能沒收時│
  │  │  │    │        │      │往左列地點，由│  │，以其財產抵償之  │
  │  │  │    │        │      │被告將安非他命│  │                  │
  │  │  │    │        │      │交予證人曾讚祈│  │                  │
  │  │  │    │        │      │。            │  │                  │
  ├─┼─┼──┼────┼───┼───────┼─┼─────────┤
  │  │  │99年│安非他命│宜蘭縣│證人林勝慶以持│販│有期徒刑柒年貳月，│
  │  │林│5月2│2,000元 │宜蘭市│用之門號091952│賣│未扣案之行動電話壹│
  │三│勝│5日 │        │東港橋│2227號行動電話│第│具（含門號00000000│
  │  │慶│下午│        │下順順│撥打被告所持用│二│20號SIM卡壹張）與 │
  │  │  │3時 │        │鵝肉店│之門號00000000│級│販賣第二級毒品所得│
  │  │  │許  │        │前    │20號行動電話聯│毒│新台幣貳仟元均沒收│
  │  │  │    │        │      │繫後，由被告至│品│，販賣毒品所得如全│
  │  │  │    │        │      │左列地點將安非│  │部或一部不能沒收時│
  │  │  │    │        │      │他命交予證人林│  │，以其財產抵償之  │
  │  │  │    │        │      │勝慶。        │  │                  │
  ├─┼─┼──┼────┼───┼───────┼─┼─────────┤
  │  │  │99年│安非他命│宜蘭縣│證人林俊龍以持│販│有期徒刑柒年貳月，│
  │  │林│5月6│1,000元 │崇聖街│用之門號093995│賣│未扣案之行動電話壹│
  │四│俊│日下│        │63-11 │0880號行動電話│第│具（含門號00000000│
  │  │龍│午2 │        │號4樓 │撥打被告所持用│二│20號SIM卡壹張）與 │
  │  │  │時許│        │之3被 │之門號00000000│級│販賣第二級毒品所得│
  │  │  │    │        │告租屋│20號行動電話聯│毒│新台幣壹仟元均沒收│
  │  │  │    │        │處附近│繫後，由被告至│品│，販賣毒品所得如全│
  │  │  │    │        │      │左列地點將安非│  │部或一部不能沒收時│
  │  │  │    │        │      │他命交予證人林│  │，以其財產抵償之  │
  │  │  │    │        │      │俊龍。        │  │                  │
  ├─┼─┼──┼────┼───┼───────┼─┼─────────┤
  │  │  │99年│安非他命│宜蘭火│被告以持用之門│︵│                  │
  │  │曾│2月 │500元   │車站對│號0000000000號│無│                  │
  │五│讚│底  │        │面公園│行動電話撥打證│罪│                  │
  │  │祈│    │        │前，證│人曾讚祈所持用│︶│                  │
  │  │  │    │        │人曾讚│之門號00000000│  │                  │
  │  │  │    │        │祈所駕│62行動電話聯繫│  │                  │
  │  │  │    │        │駛之計│後，由證人曾讚│  │                  │
  │  │  │    │        │程車上│祈駕駛計程車前│  │                  │
  │  │  │    │        │      │往左列地點，由│  │                  │
  │  │  │    │        │      │被告將安非他命│  │                  │
  │  │  │    │        │      │交予證人曾讚祈│  │                  │
  │  │  │    │        │      │。            │  │                  │
  ├─┼─┼──┼────┼───┼───────┼─┼─────────┤
  │  │  │99年│安非他命│宜蘭縣│證人林俊龍以持│︵│                  │
  │  │林│3月 │1,000元 │崇聖街│用之門號093995│無│                  │
  │六│俊│底  │        │63-11 │0880號行動電話│罪│                  │
  │  │龍│    │        │號4樓 │撥打被告所持用│︶│                  │
  │  │  │    │        │之3被 │之門號00000000│  │                  │
  │  │  │    │        │告租屋│20號行動電話聯│  │                  │
  │  │  │    │        │處附近│繫後，由被告至│  │                  │
  │  │  │    │        │      │左列地點將安非│  │                  │
  │  │  │    │        │      │他命交予證人林│  │                  │
  │  │  │    │        │      │俊龍。        │  │                  │
  ├─┼─┼──┼────┼───┼───────┼─┼─────────┤
  │  │  │99年│安非他命│宜蘭縣│證人林俊龍以持│︵│                  │
  │  │林│5月2│1,000元 │宜蘭市│用之門號093995│無│                  │
  │七│俊│0日 │        │慈安路│0880號行動電話│罪│                  │
  │  │龍│晚間│        │快樂江│撥打被告所持用│︶│                  │
  │  │  │7、8│        │山社區│之門號00000000│  │                  │
  │  │  │時許│        │      │20號行動電話聯│  │                  │
  │  │  │    │        │      │繫後，由被告至│  │                  │
  │  │  │    │        │      │左列地點將安非│  │                  │
  │  │  │    │        │      │他命交予證人林│  │                  │
  │  │  │    │        │      │俊龍。        │  │                  │
  └─┴─┴──┴────┴───┴───────┴─┴─────────┘